【裁判字號】    88,易,145
【裁判日期】    890126
【裁判案由】    竊盜
【裁判全文】
臺灣宜蘭地方法院刑事判決                          八十八年度易字第一四五號
    公  訴  人  臺灣宜蘭地方法院檢察署檢察官
    被      告  乙○○
右列被告因竊盜案件，經檢察官提起公訴（八十八年度偵緝字第八五號），本院判決
如左：
    主  文
乙○○竊盜，處有期徒刑月。
    事  實
一、乙○○意圖為自己不法之所有，於民國八十七年十二月七日上午五時許，在宜蘭
    縣宜蘭市○○○路十六號金旺遊藝場內，趁該店店員甲○○疏於注意之際，先竊
    取甲○○所有，置於櫃台之車號ＲＤＶ－五四一號機車之鑰匙後，再以該鑰匙竊
    得ＲＤＶ－五四一號機車供己騎用。嗣甲○○發現報警始查獲之。
二、案經宜蘭縣警察局宜蘭分局報請臺灣宜蘭地方法院檢察署檢察官偵查起訴。
    理  由
一、訊據被告乙○○矢口否認有右揭竊盜犯行，辯稱：機車是其向甲○○所借用，有
    得甲○○同意，先前其欠甲○○新臺幣（下同）五千元，其借車是要去籌錢還債
    ，甲○○是因其未還錢才告其竊盜，趙偉鈞可證明此事云云。惟查，右揭被告未
    經甲○○同意竊取ＲＶＤ－五四一號機車之事實，業據被害人甲○○迭於警訊及
    本院調查時指訴綦詳，伊指稱：伊當天在金旺遊藝場晚間十二時至早上八時班，
    於該日早上五時許，伊上廁所後發現機車不見，鑰匙是放在櫃台上，當時店內客
    人只有被告一人，故認為是被告騎走，伊即查客戶資料打被告先前留下之呼叫器
    找被告，但係被告之男友回電，故伊要該男子找被告還車，後來至當日晚間九時
    許才報案，約晚間十一時許即查獲被告，伊並不想告被告竊盜，只是想要被告還
    錢，被告確實未經伊同意騎走該車等情甚詳。另經本院傳喚被告之友人趙偉鈞到
    庭結證稱：他的呼叫器是在案發前一個月乙○○留給甲○○的，甲○○於當日上
    午五時許打呼叫器給他，說伊機車借給乙○○，乙○○有買早餐回來，又騎出去
    ，因伊要下班，請他轉告乙○○返還機車，核與被告供稱：是因要向甲○○借車
    ，才在當日打電玩時留呼叫器給甲○○，當日早上五時許將車騎走，後有買早餐
    回去云云，二人供述之情節已不相符；且證人趙偉鈞所稱被害人打呼叫器找他之
    時間，正與被害人指述之機車失竊時間相符，若如被告所稱機車是向被害人借得
    ，且事後又曾返回遊藝場，被害人當無於該日上午五時許即打呼叫器找被告還車
    之理。且查諸證人趙偉鈞係被告之友（被害人稱係被告之男友，惟被告稱係其妹
    之男友），所證與被告供詞復有如前述不符之處，所證被告向被害人借機車一節
    ，顯屬迴護被告之詞。末查被告所供查獲之經過亦多所更易，警訊時稱：在八十
    七年十二月七日二十三時許於宜蘭市○○○路為警查獲；檢察官初訊時則稱：警
    察打電話來，叫其把車牽至警局；本院八十八年四月十六日訊問時則改稱：係該
    日晚間沒戴安全帽被警察攔下：至八十八年七月二十三日訊問時復改稱：晚間六
    、七時還被害人，並非被警查獲云云；至同年十二月二十八日本院審理時，復改
    供稱：（問：當時是你騎車去警局？）是趙偉鈞打大哥大給我，警局亦打電話給
    我，說甲○○在找車云云。惟查，被害人係於十二月七日晚間二十二時許報案，
    且於同日二十三時十五分許查獲等情，有宜蘭縣警察局宜蘭分局八十八年六月三
    日宜警蘭刑字第一七九０號函在卷可稽，且據該函所示，本件因被害人報案後迅
    即查獲，故未輸入失竊車輛作業資料，是被告所供係因沒戴安全帽為警攔下而查
    獲云云，即不可採，且其上開多次反覆不一之供詞，益徵均屬事後推諉飾卸之詞
    。此外，另有被害人甲○○所書立之贓物領據一紙在卷可稽。綜上所述，被告所
    辯均不足採信，事證明確，被告犯行堪予認定。
二、核被告所為，係犯刑法第三百二十條第一項之竊盜罪。爰審酌被告犯後矢口否認
    犯行，態度非佳，及其他犯罪之動機、目的、手段、對被害人財產法益所生之危
    害等一切情狀，量處如主文所示之刑，以示懲儆。
據上論斷，應依刑事訴訟法第二百九十九條第一項前段，刑法第三百二十條第一項，
罰金罰鍰提高標準條例第一條前段，判決如主文。
本案經檢察官吳志成到庭執行職務
中      華      民      國     八十九    年      一     月    二十六    日
                                        臺灣宜蘭地方法院刑事庭
                                            法  官  張  軒  豪
右正本證明與原本無異。
如不服本判決，應於判決送達後十日內向本院提出上訴狀。（應附繕本）
                                            書記官  莊  錫  聰
中      華      民      國     八十九    年      一     月    二十八    日
附錄法條：
刑法第三百二十條第一項
意圖為自己或第三人不法之所有，而竊取他人之動產者，為竊盜罪，處五年以下有期
徒刑、拘役或五百元以下罰金。


司法院資訊處製作；財團法人民間司法改革基金會備份。
